【裁判字號】    97,訴,829
【裁判日期】    980310
【裁判案由】    營利事業所得稅
【裁判全文】
高雄高等行政法院判決
                                       97年度訴字第829號
                              .
原      告  凱景實業股份有限公司
代  表  人  甲○○○
訴訟代理人  張進德  會計師
被      告  財政部臺灣省南區國稅局
代  表  人  乙○○  局長
訴訟代理人  丁○○
            丙○○
上列當事人間營利事業所得稅事件，原告不服財政部中華民國97
年8月22日台財訴字第09700255960號訴願決定，提起行政訴訟，
本院判決如下：
    主  文
原告之訴駁回。
訴訟費用由原告負擔。
    事實及理由
一、事實概要︰
    緣原告民國93年度營利事業所得稅結算申報，列報薪資支出
    新臺幣（下同）2,853萬2,240元，被告以甲○○○等4人長
    期駐留大陸，涉關係企業業務，核與業務無關，剔除薪資支
    出371萬3,263元；另列報佣金支出950萬9,851元，被告以其
    與業務無關或非屬本期費用，剔除佣金支出442萬4,389元。
    原告不服，申請復查結果，獲准追認佣金支出78萬3,797元
    ，原告仍表不服，就被剔除薪資支出371萬3,263元部分，提
    起訴願，經遭決定駁回，遂提起本件行政訴訟。
二、本件原告主張︰
(一)本件甲○○○、陳振常、陳政賢、黃鳳台等4人之薪資確實
    屬「經營本業及附屬業務之薪資支出」:本件被告以甲○○
    ○出境天數203天、陳振常出境天數263天、陳政賢出境天數
    274天及黃鳳台出境天數達333天，因甲○○○及陳振常亦為
    大陸關係企業之法人代表，陳政賢為福建凱景有限公司(下
    稱福建凱景公司)之副總經理，依「入出境資料」之「出境
    天數」即認為於大陸處理關係企業之工作(也完全未考慮每
    次出境期間之地點為何？)，除黃鳳台本年度出境天數達333
    天，其薪資102萬5,215元全數不予認列外，餘按「出境天數
    占全年天數」之比例分攤剔除甲○○○182萬9,147元【＝3,
    288,860元×(203天÷365天)】、陳振常55萬4,874元【＝77
    0,072元×(263天÷365天)】及陳政賢30萬4,027元【＝405,
    000元×(274天÷365天)】，合計剔除371萬3,263元。被告
    完全係基於主觀之認定，未依職權詳加調查，而推測原告之
    人員非從事本業，未從客觀之事實調查，其認定事實完全未
    憑證據。
(二)被告原核並無查得系爭人員在大陸關係企業提供勞務之具體
    證明，如此推論亦與所得稅法及營利事業所得稅查核準則(
    下稱查核準則)有關費用查核之規定意旨不符，並完全無視
    系爭人員確為原告所雇用，並已依法為其投保勞工保險、全
    民健康保險之事實，克盡其遵守行政程序法第9條規定，應
    於當事人有利及不利之情形，一律注意之職責，即逕予剔除
    系爭人員薪資，增加課稅所得額，顯然已違反租稅法律原則
    ，且與實質課稅原則不符。原告主要營業項目為鍍鋅鋼鐵加
    工及烤漆；福建凱景公司為鋼板鍍鋅、塗屋板生產及加工；
    BVI(英屬維京群島)地區豐州貿易有限公司(下稱豐州公司)
    為各類產品行銷、貿易業務。原告與大陸關係企業係垂直整
    合、上下游之關係，其業務可明確劃分，被告豈能以偏概全
    ，而認為系爭人員在大陸工作，乃為大陸關係企業工作，而
    非為原告工作？
 1、甲○○○為原告公司業務總經理，主要負責拓展業務、接洽
    訂單、採購原料等事宜，原告93年度列報支付甲○○○薪資
    328萬8,860元，且該薪資所得亦如數申報其個人綜合所得稅
    ，就其綜合所得稅稅率40%之稅賦也繳納131萬5,544元稅款
    。
 2、陳振常為原告公司業務經理，主要負責拓展業務、接洽訂單
    、採購原料等事宜，原告93年度列報支付陳振常薪資77萬0,
    072元，且該薪資所得亦如數申報其個人綜合所得稅納稅。
 3、黃鳳台為派駐海外經理，主要負責接單銷售事宜，原告93年
    度列報支付黃鳳台薪資102萬5,215元，且該薪資所得亦如數
    申報其個人綜合所得稅納稅。因企業經營環境使然，黃鳳台
    係原告為遵守政府大陸間接投資政策，而不得不掛名第三地
    豐州公司之法人代表，其確係原告海外部經理，完全為掌握
    客源、開發客源當應長期居住國外，乃企業經營實務上不得
    不然矣！就如同一般外商公司派駐代表在台灣是一樣的道理
    。另如同國營事業必須派其職員長期居住國外之關係企業，
    如台灣糖業股份有限公司(下稱台糖公司)派其職員多名長期
    駐其越南關係企業－越台糖業有限責任公司(下稱越台糖公
    司)協助技術指導及管理經營工作，而其薪資同樣可申報為
    台糖公司之薪資費用，被告以台糖公司有列報越台糖公司支
    付營業額2.5%之技術酬勞金為由，認為台糖公司有符合「收
    入費用配合原則」。然原告亦因其系爭人員所提供之勞務，
    並使原告獲取6億5,276萬1,849元(美金19,637,451.64元)之
    外銷收入，系爭薪資乃為取得該外銷收入所必要之費用。何
    以國營事業能！而民營企業不能？於同受所得稅法規範之下
    ，豈可差別待遇！相同事務本質，實不得有差別待遇，有違
    平等原則！
 4、關於陳政賢雖任職福建凱景公司副總經理一職，其所領薪資
    遭被告剔除部分，原告仍有爭執。被告對於系爭人員所申報
    繳納之個人綜合所得稅並無意見，卻對原告公司列報之薪資
    費用不予承認，一方面要核課綜合所得稅，另一方面也要核
    課營利事業所得稅，不無重複課稅，稅上加稅之侵害。如台
    北高等行政法院92年度訴字第1256號判決案例所載，「行政
    機關為行政行為，認事用法亦應遵循法律原理，否則．．．
    在某一條件視為合法居留，某一條件又視為不合法居留，自
    有分裂法律之適用，有違誠信。」本件同適用所得稅法，一
    邊認為是薪資所得，另一邊卻不認為是薪資費用，自有上所
    述分裂法律適用之情事，有違誠信原則。另按司法院釋字第
    385號解釋意旨，課人民以繳納租稅之法律，於適用時，該
    法律所定之事項若權利義務相關連者，本於法律適用之整體
    性及權利義務之衡平性，當不得任意割裂適用。
(三)被告認為系爭人員於大陸提供勞務，而未取得相對之勞務報
    酬收入，不符收入費用配合原則，係屬誤會。本件系爭重點
    為原告系爭人員甲○○○4人於大陸工作是否確實產生原告
    之收入，且該收入均依法申報。原告系爭年度於大陸地區產
    生收入6億5,276萬1,849元(美金19,637,451.64元)，均已如
    期依法申報93年度營利事業所得稅，而為取得該6億5,276萬
    1,849元(美金19,637,451.64元)之收入所發生系爭上述薪資
    費用，不論依會計理論抑商業會計法規定，必須作為系爭93
    年度之薪資費用。上述系爭人員於大陸工作，完全係為原告
    提供勞務，並使原告獲取6億5,276萬1,849元(美金19,637,4
    51.64元)收入，而為取得該6億5,276萬1,849元(美金19,637
    ,451.64元)收入所發生之薪資費用卻不予承認，違法至為明
    顯。被告認為其等工作地區在大陸即有違配合原則，不無誤
    會該原則之實質內涵，實有認定事實違背論理法則之違法。
(四)所得稅法第38條及查核準則(原告誤載為營利事業所得稅)第
    62條均規定經營本業及附屬業務以外之費用及損失，不得列
    為費用或損失。其反面解釋，與營業收入有關之各種營業支
    出得列為營利事業之必要費用，而支出是否與營業收入有關
    ，應就具體事項收入與支出二者之關聯性判斷，若無該支出
    而收入將未能產生，或支出之支付與收入之增加有關，即可
    認定該支出與營業有關。原告於大陸從事業務拓展與大陸諸
    多廠商交易，其派遣相關人員並使原告獲取6億5,276萬1,84
    9元(美金19,637,451.64元)收入，因而支領之薪資報酬有其
    直接必要，對原告言自非「經營本業及附屬業務以外之損失
    」，當無不許原告列報之理。就如同93年度支付甲○○○總
    經理薪資328萬8,860元，是否太高、合理及有無虛報，才是
    重點。依社會經驗法則，以一家年營收約33億之公司而言，
    其所支領之報酬是合理的，原告支付薪資支出之癥結點在於
    其必要性及合理性。然而被告認為營業額與支領薪資無比例
    關係，更舉例現今多數企業之經營者不領薪之情況。殊不知
    ，因目前經濟不景氣，很多企業員工放無薪假已違反勞動基
    準法，惟恐被指責，因而不領薪規避道德譴責。事實上，其
    以前年度支領之薪資已有好幾千萬。原告係屬於傳統產業公
    司，經營者幾乎以公司為家，其所支領之薪資算很少，且亦
    繳納個人綜合所得稅，對整體稅收而言並無損失，原告支付
    其薪資是合理的且為業務所必要。上述系爭人員除陳政賢外
    ，其餘3人於大陸關係企業及第三地區(BVI)兼法人代表，因
    非勞方依法不得支領薪資，僅能依法規定領取大陸公司股利
    (未分配盈餘)及少額之車馬費，純屬其個人之所得，與原告
    公司並不相關聯，如有漏報，亦屬其個人所得稅之問題，而
    與原告之營利事業所得稅毫無相關。
(五)兼職之薪資費用應依兼職者實際所提供之勞務是否與公司之
    收入為直接必要，且其金額是否合理為要，有台中高等行政
    法院95年度訴字第22號判決可參，而本件系爭重點為甲○○
    ○、陳振常及黃鳳台雖兼福建凱景公司及豐州公司之法人代
    表，但是否確實為原告提供勞務，並產生收入為要，而非因
    上述系爭人員有所兼職，即以其在「境外天數」之薪資予以
    剔除，依法無據。而一人兼任關係企業數職在現今企業比比
    皆是，並非為原告所獨有，被告於此有未盡調查、認定事實
    不依證據、違背證據法則。
(六)現今科技如此發達，利用電子通訊(例如：E-MAIL、行動電
    話、傳真、視訊等等)在大陸亦可從事台灣公司之工作(此亦
    為多數公司目前之經營型態)，而非被告所認定在出國期間
    均處理大陸關係企業業務，無法處理台灣原告公司之業務，
    此與一般社會通念有違，被告顯有認定事實未依證據之情形
    等情，並聲明求為判決訴願決定及原處分(復查決定含原核
    定處分)關於剔除薪資費用371萬3,263元部分均撤銷。
三、被告則以︰
(一)甲○○○等4人於93年度在大陸停留期間均在200天以上，此
    有入出境紀錄資料可稽。又查原告之代表人甲○○○及其配
    偶陳振常亦為大陸關係企業之法人代表，陳政賢為福建凱景
    公司之副總經理，涉關係企業之業務，而原告93年度並未列
    報大陸關係企業收入，卻全數負擔甲○○○4人薪資，顯有
    違收入費用配合原則，被告核定並無不合。至原告主張，營
    利事業依據用人需要僱用人員，支付薪資時取得印領清冊，
    並於年底申報扣繳資料，即可推定該薪資支出為必要之費用
    ，惟被告既查得甲○○○4人有200天以上非為被告本事業工
    作，難謂其列報該4人薪資支出均為其必要之費用。
(二)原告稱其93年度外銷收入中，6億5,276萬1,849元其貢獻來
    自香港及大陸地區，占外銷收入總額42% (652,761,849元÷
    1,554,976,307元)，且因該收入而貢獻93年度課稅所得額2,
    500萬0,779元，營利事業所稅625萬0,195元，惟查其外銷香
    港及大陸地區中，銷售予大陸關係企業3億9,577萬9,418元
    ，此有原告申報93年度關係人彙總表可稽，占銷售香港及大
    陸地區收入約61% (395,779,418元652,761,849元100%
    )，故原告外銷香港及大陸地區外銷收入，大陸關係企業貢
    獻占6成以上。又依據原告93年度申報資料，原告大陸關係
    企業有福建凱景公司及豐州公司，原告93年度分別銷售1,79
    2萬5,000元及2億7,785萬4,000元，惟其向福建凱景公司進
    貨36萬7,127元，豐州公司則未進貨，此有原告申報93年度
    關係人交易明細申報資料可稽；另原告係從事鍍鋅鋼鐵加工
    及烤漆，而福建凱景公司係從事鍍鋅鋼鐵生產及加工，豐州
    公司係從事各產品行銷、貿易業務，故原告銷售予豐州公司
    ，應是該公司替原告接單再銷售，原告銷售予福建凱景公司
    ，應是原告替福建凱景公司噴漆加工；原告向福建凱景公司
    進貨，應是該公司替原告生產，故不論何原因，大陸關係企
    業與原告，從生產與銷售，息息相關，各有其貢獻，豈原告
    所稱，甲○○○4人93年度薪資支出，均為原告所必要支出
    。甲○○○既同為原告與福建凱景公司法人代表，亦為原告
    之關係企業，顯見原告對福建凱景公司具控制能力，其對人
    事任用具影響力，而黃鳳台1年365天，幾乎每天均在大陸，
    又如何與大陸關係企業切割，稱其僅為原告業務效力。
(三)如前所述，原告銷售香港及大陸收入，有一半以上來係大陸
    關係企業貢獻，而甲○○○4人，既長期駐留大陸，亦為關
    係企業法人代表或職員，卻未見大陸關係企業列報渠等4人
    薪資支出，則原告93年度列報該4人薪資支出，應有一部分
    ，屬於對大陸關係企業貢獻，或代付大陸關係企業薪資。
(四)依原告申報資料，原告之關係企業有福建凱景公司及豐州公
    司，福建凱景公司係從事鍍鋅鋼鐵生產、加工，豐州公司係
    從事各產品行銷及貿易，至原告辦理營利事業所得稅結算申
    報時，是否隱匿未報其他關係企業，非本件系爭項目，是被
    告因查得原告關係企業資料，而剔除原告列報甲○○○4人
    部分薪資，僅在突顯原告辦理營利事業所得稅結算申報，列
    報費用時，應遵照會計原則之收入費用配合原則(商業會計
    法第60條規定)。
(五)本件系爭重點在於原告代表人甲○○○4人既長期在大陸工
    作，而原告在大陸亦有關係企業，原告93年度既列報渠等4
    人全年薪資，其薪資支出中是否部分屬對大陸關係企業業務
    貢獻，原告應提示相關證明文件說明(如渠等4人在大陸關係
    企業已另列報薪資、渠等4人不參與大陸關係企業業務等證
    明)，惟並未提示。
(六)有關原告舉出台糖公司派至越台糖公司之人員所領取薪資一
    案，係因渠等派越台糖公司技術服務人員所領取薪資，係來
    自越台糖業公司給予台糖公司之技術酬勞金，帳列於台糖公
    司技術服務收入，是基於收入費用配合原則，渠等人員薪資
    支出當可作為台糖公司費用列報。
(七)另原告所舉例台中高等行政法院95年度訴字第22號判決，亦
    與本件有別。查該件係因同一人同時在兩家公司(其中1家為
    車亭公司)兼職，因車亭公司離該人住家較遠，而被中區國
    稅局認定不可能在車亭公司工作，致車亭公司列報該人之薪
    資被剔除，其乃兼職及支付是否事實問題，因該兩家公司非
    屬關係企業，無需考量支付薪資是否經刻意安排或屬代付性
    質。
(八)原告與大陸關係企業間，對其進、銷整合均有貢獻者，原告
    既未提具體數據舉證最合理分攤方式，則渠等4人薪資按在
    外天數比例或全部剔除，係最合理方式，因為薪資係按時間
    (天、月等)計算。
(九)依法令規定，勞務提供地固非必需在國內，惟原告在大陸有
    關係企業，甲○○○4人亦為關係企業之法人代表或職員，
    又均位居原告公司要職(均為總經理室人員)且相互關係(3人
    為父、母、子關係)密切，渠等4人長期駐留大陸期間，依一
    般經驗法則，應有參與關係企業業務運作；縱依大陸法令規
    定，法人代表不得列報薪資，惟甲○○○等4人並未全年均
    在國內，卻全年均領取原告支付之薪資，顯其所支付之一部
    分薪資，非屬因原告公司業務而支付等語，資為抗辯，並聲
    明求為判決駁回原告之訴。
四、上開事實概要欄所載之事實，已經兩造分別陳述在卷，並有
    原告93年營利事業所得稅申報核定通知書、及其調整法令及
    依據說明書等影本附於原處分卷可稽，洵堪信實。原告提起
    本件訴訟，無非係以：本件甲○○○等4人之薪資確實屬原
    告經營本業及附屬業務之薪資支出，甲○○○等4人在大陸
    確實為原告提供勞務，並使原告獲取6億5,276萬1,849元(美
    金19,637,451.64元)收入，而為取得該6億5,276萬1,849元
    收入所發生之薪資費用，被告卻不予承認，自屬違法云云，
    資為爭執。經查：
(一)按「營利事業職工之薪資，合於左列規定者，得以費用或損
    失列支：1.公司、合作社職工之薪資，經預先決定或約定執
    行業務之股東、董事、監察人之薪資，經組織章程規定或股
    東大會或社員大會預先議決，不論營業盈虧必須支付者。」
    「經營本業及附屬業務以外之損失，或家庭之費用，及各種
    稅法所規定之滯報金、怠報金、滯納金等及各項罰鍰，不得
    列為費用或損失。」所得稅法第32條第1款及第38條分別定
    有明文。次按「經營本業及附屬業務以外之費用及損失，不
    得列為費用或損失。」「薪資支出：1.所稱薪資總額包括：
    薪金、俸給、工資、津貼、獎金、退休金、退職金、養老金
    、資遣費、按期定額給付之交通費及膳宿費、各種補助費及
    其他給與。2.公司、合作社職工之薪資，經事先決定或約定
    ，執行業務之股東、董事、監察人之薪資，經組織章程規定
    或股東大會或社員大會預先議決，不論盈虧必須支付者，准
    予核實認列。．．．4.公司股東、董事或合夥人兼任經理或
    職員者，應視同一般之職工，核定其薪資支出。」亦為查核
    準則第62條、第71條第1款、第2款及第4款所明定。
(二)次查，本件訴外人甲○○○係原告之代表人及業務總經理，
    陳振常為原告業務經理，黃鳳台為原告派駐海外經理，及陳
    政賢等4人均係原告之職員，另甲○○○及陳振常亦為原告
    大陸關係企業之法人代表，黃鳳台為原告關係企業豐州公司
    之法人代表，陳政賢為原告大陸關係企業福建凱景公司之副
    總經理，於93年間，甲○○○出境天數203天、陳振常出境
    天數263天、陳政賢出境天數274天及黃鳳台出境天數達333
    天等情，為兩造所不爭執，並有原告所提出之93年度關係結
    構圖及明細表暨前述甲○○○4人93年度旅客入出境記錄清
    單等影本附於原處分卷可稽。再查，原告主要營業項目為鍍
    鋅鋼鐵加工及烤漆，其大陸地區關係企業福建凱景公司營業
    項目為鋼板鍍鋅、塗屋板生產及加工，另關係企業豐州公司
    營業項目為各類產品行銷、貿易業務，原告與其關係企業間
    係垂直整合、上下游之關係乙節，亦為原告所是認。是原告
    既有與其營業項目有上、下游關係之關係企業在大陸地區，
    而其職員甲○○○等4人於93年度，停留大陸期間亦均長達
    200天以上，則原告申報甲○○○等4人93年度之薪資支出，
    自應對甲○○○等4人於停留大陸期間，均係處理與原告營
    業項目有關業務之事實，提出相關證據以盡其申報之協力義
    務。惟原告主張甲○○○等4人在大陸確實為原告提供勞務
    ，於本院審理中，固提出甲○○○、陳振常2人之93年度出
    差事由明細表、客戶之名片及外銷客戶各月銷售統計表等影
    本為據。然觀諸上述甲○○○、陳振常2人之93年度出差事
    由明細表，固詳列其入出境日期、出差地點、客戶名稱、出
    差事由及外銷金額等項目，惟其出差事由僅概括記載「採購
    原料參觀工廠」、「採購原料」、「拓展業務」、「接洽訂
    單」等語，按原告與其關係企業係屬垂直整合、上下游之關
    係，則有關採購原料、參觀工廠等業務應屬較為上游之業務
    ，而拓展業務、接洽訂單則屬較為下游之業務，則其2人是
    否為原告而為上述事務，實非無疑！且由該出差事由明細表
    之記載，並無法證明該2人所從事之上述業務，確屬與原告
    之營業項目有關之業務。又上述客戶名片縱能證明原告於大
    陸地區有上述客戶，亦不能證明甲○○○2人於93年度在大
    陸地區確實為原告提供勞務。另依原告所提前述之外銷客戶
    各月銷售統計表，固記載其93年度每月外銷客戶之名稱、數
    量及金額，惟其每月外銷金額與前述甲○○○、陳振常2人
    之93年度出差事由明細表所載每月外銷金額，並無法勾稽，
    尚無從遽採。是依原告所提前述資料，並無法證明甲○○○
    、陳振常2人於93年度在大陸地區，完全係為原告提供勞務
    ，且使原告因而獲取6億5,276萬1,849元之收入，故原告前
    述主張，自非可採。至於訴外人黃鳳台、陳政賢部分，原告
    並未另提出其他積極之證據證明其2人於93年度在大陸確實
    完全為原告提供勞務，是其另主張：因企業經營環境使然，
    黃鳳台係原告為遵守政府大陸間接投資政策，而不得不掛名
    第三地豐州公司之法人代表，其確係原告海外部經理，完全
    為掌握客源、開發客源當應長期居住國外，乃企業經營實務
    上不得不然，陳政賢在大陸亦確實完全為原告提供勞務云云
    ，仍不可採。復查，最高行政法院95年6月22日95年度判字
    第945號判決，其要旨係台糖公司派至越台糖公司技術服務
    人員領取薪資，係來自越台糖業公司給予台糖公司之技術酬
    勞金，帳列於台糖公司技術服務收入，是基於收入費用配合
    原則，渠等人員薪資支出當可作為台糖公司費用列報；另台
    中高等行政法院95年6月14日95年度訴字第22號判決，其要
    旨係因訴外人曾維芳同時在兩家公司(保力達公司及車亭公
    司)兼職，因車亭公司離曾維芳住家較遠，而被中區國稅局
    認定曾維芳不可能在車亭公司工作，致車亭公司列報曾維芳
    89年度薪資被剔除，經台中高等行政法院審理認為曾維芳雖
    為保力達公司之資訊部經理，然確實提供車亭公司之電腦維
    修及程式設計，而將中區國稅局原處分撤銷。至本件原告因
    並無從其關係企業收取任何酬勞，且原告與該等公司屬關係
    企業，而與上揭最高行政法院及台中高等行政法院判決案情
    均屬有異，自不得逕為援用。是原告此部分主張，亦不足採
    。是本件被告依查核準則第62條之規定，就黃鳳台部分，因
    其本年度出境天數達333天，其薪資102萬5,215元全數不予
    認列，餘按「出境天數占全年天數」之比例分攤，剔除甲○
    ○○182萬9,147元【＝3,288,860元×(203天÷365天)】、
    陳振常55萬4,874元【＝770,072元×(263天÷365天)】及陳
    政賢30萬4,027元【＝405,000元×(274天÷365天)】，合計
    剔除371萬3,263元，揆諸前揭說明，尚無不合。
五、綜上所述，原告所述各節，均無可採。被告剔除原告薪資支
    出371萬3,263元，核無違誤。訴願決定遞予維持，亦無不合
    。原告提起本件訴訟求為撤銷，為無理由，應予駁回。另兩
    造其餘攻擊防禦方法，核與判決結果不生影響，爰不逐一論
    述，附此敘明。
六、據上論結，本件原告之訴為無理由，依行政訴訟法第98條第
    1項前段，判決如主文。
中    華    民    國    98    年    3    月  10    日
             高雄高等行政法院第四庭
                         審判長法官  楊  惠  欽
                               法官  蘇  秋  津
                               法官  林  勇  奮
以上正本係照原本作成。
如不服本判決，應於判決送達後20日內向本院提出上訴書狀，其
未表明上訴理由者，應於提起上訴後20日內向本院提出上訴理由
書（須按對造人數附繕本）；如於本判決宣示或公告後送達前提
起上訴者，應於判決送達後20日內補提上訴理由書（須附繕本）
。未表明上訴理由者，逕以裁定駁回。
中    華    民    國    98    年     3    月   10     日
                             書記官  林  幸  怡


司法院資訊處製作；財團法人民間司法改革基金會備份。
